---
title: "Index"
author: "Rubens Cabral da Rocha"
date: "05/10/2019"
output: html_document
---

```{r setup, include=FALSE}
knitr::opts_chunk$set(echo = TRUE)
```

# Analise Exploratória de dados inicial

O objetivo é entender o uso de modelos de classificação tomando como base o dataset Iris do R.

## Dataset Iris
```{r iris}
summary(iris)
```

## Instalando pacotes

Para este caso precisaremos instalar a biblioteca [kohonen](https://cran.r-project.org/web/packages/kohonen/index.html)

```{r kohonen}
install.packages("kohonen")
```

## Carrega a biblioteca kohonen
```{r}
library("kohonen")
```

## Gerando semente

Para que todos os resultados gerados de forma randomica seja sempre os mesmo é preciso definir uma semente.
```{r}
set.seed(593)
```

## Fazendo a escala e normalização dos dados do dataset iris:

Media da coluna - valor do atributo dividido pelo desvio padrão da coluna

```{r}
iris.sc = scale(iris[, 1:4])
```

## Fazendo o setup da grade de vizinhança da rede SOM:
```{r}
iris.grid = somgrid(xdim = 5, ydim=5, topo="hexagonal")
```
##  Constrói o modelo de rede com os dados do dataset iris, a grade de vizinhança, número de iterações de treinamento e taxa de aprendizado:
```{r}
iris.som = som(iris.sc, grid=iris.grid, rlen=500, alpha=c(0.05,0.01))
```

## Plota o gráfico que exibe a efetividade de aprendizado pelo número de iteraçõees
```{r}
plot(iris.som, type="changes")
```

## Exibe a quantidade de amostras mapeadas por neurônio:

```{r}
plot(iris.som, type="count")
```

## Exibe a médias dos atributos mapeados por neurônio:

```{r}
plot(iris.som, type="codes")
```


## Faz o heatmap baseado em cada atributo:

 Comprimento da pétala
```{r}
coolBlueHotRed <- function(n, alpha = 1) {rainbow(n, end=4/6, alpha=alpha)[n:1]}
plot(iris.som, type = "property", property = iris.som$codes[[1]][,4], main=names(iris.som$data)[4], palette.name=coolBlueHotRed)
```

Largura da pétala

```{r}
coolBlueHotRed <- function(n, alpha = 1) {rainbow(n, end=4/6, alpha=alpha)[n:1]}
plot(iris.som, type = "property", property = iris.som$codes[[1]][,3], main=names(iris.som$data)[3], palette.name=coolBlueHotRed)
```

Comprimento da sétala

```{r}
coolBlueHotRed <- function(n, alpha = 1) {rainbow(n, end=4/6, alpha=alpha)[n:1]}
plot(iris.som, type = "property", property = iris.som$codes[[1]][,2], main=names(iris.som$data)[2], palette.name=coolBlueHotRed)
```

#Largura da sétala

```{r}
coolBlueHotRed <- function(n, alpha = 1) {rainbow(n, end=4/6, alpha=alpha)[n:1]}
plot(iris.som, type = "property", property = iris.som$codes[[1]][,1], main=names(iris.som$data)[1], palette.name=coolBlueHotRed)
```


## Exibe a relação de vizinhança em distância.

Algo muito semelhança a matriz U:
```{r}
plot(iris.som, type="dist.neighbours")
```

## Faz uma clusterização hierarrquica, dos dados já clusterizados, apenas para facilitar a exibição:
```{r}
groups = 3
iris.hc = cutree(hclust(dist(iris.som$codes[[1]][,1:4])), groups)
#9- Adiciona a fronteira de cada cluster:
```

## Apresenta os provaveis grupos de classificação
```{r}
plot(iris.som, type="codes", bgcol=rainbow(groups)[iris.hc])
```